---
title: "S-Monitor 2019 (Baden-Württemberg)"
runtime: shiny
output:
  flexdashboard::flex_dashboard:
    orientation: row
    vertical_layout: fill
    theme: simplex
    social:
    - twitter
    - linkedin
    graphics: yes
    fig_mobile: FALSE

resource_files:
- Gemeindegrenzen_2017_mit_Einwohnerzahl.cpg
- Gemeindegrenzen_2017_mit_Einwohnerzahl.dbf
- Gemeindegrenzen_2017_mit_Einwohnerzahl.prj
- Gemeindegrenzen_2017_mit_Einwohnerzahl.shx
---

```{r setup, include=FALSE}
packageurl <- "http://cran.r-project.org/src/contrib/Archive/rmapshaper/rmapshaper_0.4.0.tar.gz "
install.packages(packageurl, repos=NULL, type="source")

library(flexdashboard)
library(sf)
library(raster)
library(rgdal)
library(ggplot2)
library(dplyr)
library(ggthemes)
library(rmapshaper)
library(ggrepel)
library(scales)
library(gghighlight)
library(gridExtra)
library(ggiraph)
library(shiny)
library(htmlwidgets)
library(ggpubr)
library(tidyr)
library(wesanderson)
library(kableExtra)
```

```{r, include = FALSE}

raw_data <- st_read("Gemeindegrenzen_2017_mit_Einwohnerzahl.shp")

y <- select(raw_data, FID, RS, AGS, SDV_RS, GEN, BEZ, IBZ, BEM, SN_L,EWZ)

BaWü <- filter(y, SN_L == "08")

merge = read.csv("Sparkassen_BaWu_V1.csv", header = TRUE, sep = ";", dec = ",",encoding = "UTF-8")

df = cbind(BaWü, merge$Sparkasse, merge$Indikator, merge$Kürzel, merge$Zinsüberschuss, 
           merge$Provisionsüberschuss, merge$Sonstige.Erträge, merge$Ertragsposition, merge$Personalaufwand,
           merge$Andere.Verwaltungsaufwand, merge$Sonstige.Aufwendungen, merge$Aufwandsposition,
           merge$Jahresüberschuss.vor.Steuern, merge$Ergebnis.der.normalen.Geschäftstätigkeit,
           merge$Bilanzsumme)

df = subset(df, df$merge.Kürzel != "LBBW" & df$merge.Kürzel != "Keine SK")

data = group_by(df, df$merge.Kürzel, df$merge.Sparkasse) %>%
  summarise(Provisionsüberschuss = mean(merge.Provisionsüberschuss), Zinsüberschuss = mean(merge.Zinsüberschuss),
            SonstigeErträge = mean(merge.Sonstige.Erträge), Personalaufwand = mean(merge.Personalaufwand),
            AndereVerwaltungsaufwendungen = mean(merge.Andere.Verwaltungsaufwand), 
            SonstigeAufwendungen = mean(merge.Sonstige.Aufwendungen),
            Jahresüberschuss = mean(merge.Jahresüberschuss.vor.Steuern), Ergebnis = mean(merge.Ergebnis.der.normalen.Geschäftstätigkeit),
            Bilanzsumme = mean(merge.Bilanzsumme), do_union =TRUE)



data = ms_simplify(data, keep = 0.009, keep_shapes = TRUE) 

names(data)[1] <- "id-1"
names(data)[2] <- "id"
names(data)[5] <- "Sonstige Erträge"
names(data)[7] <- "Andere Verwaltungsaufwendungen"
names(data)[8] <- "Sonstige Aufwendungen"
names(data)[10] <- "Ergebnis der normalen Geschäftstätigkeit"


#Visualizing
label_points <- st_centroid(data)
label_points <- cbind(data, st_coordinates(st_centroid(data$geometry)))

#table
df_rank = cbind(data, rank(-data$Provisionsüberschuss), rank(-data$Zinsüberschuss), rank(-data$'Sonstige Erträge'), rank(data$Personalaufwand) ,rank(data$'Andere Verwaltungsaufwendungen'), rank(data$'Sonstige Aufwendungen'), rank(-data$Jahresüberschuss), rank(-data$'Ergebnis der normalen Geschäftstätigkeit'))



names(df_rank)[5] <- "Sonstige Erträge"
names(df_rank)[7] <- "Andere Verwaltungsaufwendungen"
names(df_rank)[8] <- "Sonstige Aufwendungen"
names(df_rank)[10] <- "Ergebnis der normalen Geschäftstätigkeit"
```



Monitoring 
=======================================================================


Auswahlcockpit {.sidebar}
-----------------------------------------------------------------------
```{r}

tags$style(type='text/css', ".selectize-input {font-size: 9px; line-height: 20px,}
.selectize-dropdown {font-size: 9px; line-height: 20px}
body{font-size: 9px;line-height: 20px}
.chart-title{font-size: 11px}")

selectInput("SparkasseNum", label = h3("Sparkasse", style = "font-size:12px"), 
    choices = data$id, 
    selected = "Bezirkssparkasse Reichenau")

div(style = "margin-top:-10px")
```

<p>Wählen Sie eine Sparkasse aus dem Sparkassenverband Baden-Württemberg (SVBW), um Informationen zur ausgewählten Sparkasse hervorzuheben. </p>


```{r}
selectInput("SK", label = h3("Geschäftsgebiet & Rangliste SVBW", style = "font-size:12px"), 
    choices = c("Zinsüberschuss", "Provisionsüberschuss", "Sonstige Erträge", "Personalaufwand", "Andere Verwaltungsaufwendungen", "Sonstige Aufwendungen", "Jahresüberschuss", "Ergebnis der normalen Geschäftstätigkeit"), 
    selected = "Zinsüberschuss")

div(style = "margin-top:-10px")


```

<p>  Wählen Sie eine GuV-Position aus, um sich die Verteilung der Position im SVBW anzeigen zu lassen. Die Top/ Flops und Mittelwerte im SVBW zur Position sind im Ranglistenauszug dargestellt. </p>



```{r}
  selectInput("data1", label = h3("Abhängigkeitsstrukturen", style = "font-size:12px"), 
    choices =  c("Zinsüberschuss", "Provisionsüberschuss", "Sonstige Erträge", "Personalaufwand", "Andere Verwaltungsaufwendungen", "Sonstige Aufwendungen", "Jahresüberschuss", "Ergebnis der normalen Geschäftstätigkeit"), 
    selected = "Zinsüberschuss")  
  
  div(style = "margin-top:-45px")
  
  selectInput("data2", label = h3("", style = "font-size:12px"), 
    choices =  c("Zinsüberschuss", "Provisionsüberschuss", "Sonstige Erträge", "Personalaufwand", "Andere Verwaltungsaufwendungen", "Sonstige Aufwendungen", "Jahresüberschuss", "Ergebnis der normalen Geschäftstätigkeit"),
    selected = "Zinsüberschuss") 
  
  div(style = "margin-top:-10px")
```

<p>  Wählen Sie GuV-Positionen, um ein Streudiagramm zu erstellen. Für die Auswahl der x-Achse verwenden Sie das obere Drop-Down Menü. Für die Auswahl der y-Achse wählen Sie aus dem unterem Drop-Down Menü.</p>


Column {data-width=350}
-----------------------------------------------------------------------


### Geschäftsgebiet der Sparkassen im SVBW

```{r}


label = tags$em("my label")

renderggiraph({
  
  g <- ggplot() +
        geom_sf_interactive(data = data, size = 0.1, color = "white", aes(fill = get(input$SK),
  tooltip =  sprintf("%s<br/>%s", id , paste(input$SK, percent(get(input$SK), accuracy = 0.001L, family="Helvetica"))), data_id = id)) +
    coord_sf(xlim=c(min(label_points$X - 190000),max(label_points$X + 260000)), ylim=c(min(label_points$Y - 1000), max(label_points$Y +20000)) ) +
      geom_text_repel(data = data ,aes(x=label_points$X, y=label_points$Y, label = ifelse(id == input$SparkasseNum, input$SparkasseNum,""), family="Helvetica"), nudge_x = -42001071, nudge_y = 210000, segment.curvature = -0.2, segment.ncp = 3, segment.angle = 20, arrow = arrow(length = unit(0.01, "npc"))) +
scale_fill_viridis_c("in % der \n Bilanzsumme", option = "magma", labels = percent, begin =0.3, end =0.9, guide = "coloursteps") +
        theme_map() +
        theme(legend.title = element_text(color = "black", size = 7, family="Helvetica"), legend.text = element_text(color = "black", size = 7, family="Helvetica"), legend.position = c(0.8, 0.3), legend.justification = c(0,0), legend.direction = "vertical") +
        theme(legend.background = element_rect(linetype = 1, size = 0.3, colour = 1))
  
girafe(ggobj = g, width_svg =6.5, height_svg = 2.9, 
       options = list(
         opts_sizing(rescale = TRUE),
         opts_selection(type = "single", only_shiny = FALSE),
         opts_hover_inv(css = "opacity:0.5"),
         opts_hover(css = "stroke:darkgray;stroke-width:1.5;stroke-linecap:square;stroke-linejoin:miter;"), 
         opts_tooltip(css = "background-color:white;color:black;padding:10px;border:solid;border-width:0.4px"),
         sizingPolicy = htmlwidgets::sizingPolicy(
   viewer.suppress = TRUE,
             knitr.figure = FALSE,
             browser.fill = TRUE,
             browser.padding = 75,
             knitr.defaultWidth = 800,
             knitr.defaultHeight = 500
  )
       ))
  })

```

### Ranglistenauszug SVBW

```{r}
                
#table

st_geometry(df_rank) <- NULL


tab1<-  reactive({

  if (req(input$SK) == "Personalaufwand" | req(input$SK) == "Andere Verwaltungsaufwendungen" | req(input$SK) == "Sonstige Aufwendungen")
    {
df_rank %>%
    arrange(get(input$SK)) %>%
  select(id, input$SK, (which(colnames(df_rank) == (input$SK)) +9)) %>%
    slice_head(n = 3) 
    }
  else
{
  df_rank %>%
    arrange(desc(get(input$SK))) %>%
  select(id, input$SK, (which(colnames(df_rank) == (input$SK)) +9)) %>%
    slice_head(n = 3)
   }
})

tab2<-  reactive({

  if (req(input$SK) == "Personalaufwand" | req(input$SK) == "Andere Verwaltungsaufwendungen" | req(input$SK) == "Sonstige Aufwendungen")
    {
df_rank %>%
    arrange(get(input$SK)) %>%
  select(id, input$SK, (which(colnames(df_rank) == (input$SK)) +9)) %>%
    slice_tail(n = 3) 
    }
  else
{df_rank %>%
    arrange(desc(get(input$SK))) %>%
  select(id, input$SK, (which(colnames(df_rank) == (input$SK)) +9)) %>%
    slice_tail(n = 3)
   }
})

renderTable({
  
  
 df <- rbind.data.frame(tab1(),
c("Mittelwert SVBW", mean(data[[input$SK]]), "-"),
tab2())
 
colnames(df)[1] <- "Sparkasse"
colnames(df)[3] <- "Rang"

df[,2] <-percent(as.numeric(df[,2]), accuracy = 0.001)
 
df
  
  
  })
```

Column {data-width=400}
-----------------------------------------------------------------------


### Abhängigkeitsstrukturen


```{r}




renderPlot({
  
    ggplot(data= data, aes(x=get(input$data1), y=get(input$data2), label=ifelse(id == input$SparkasseNum, input$SparkasseNum,""))) +
    geom_point(colour = "black", size = 3.5, shape =17) +
  geom_point(colour = "pink", size = 2.0, shape =17) +
    geom_text_repel(nudge_x = -.0025,nudge_y = 0.0001, box.padding = 0.025, segment.curvature = -0.1, segment.ncp = 3, segment.angle = 20, arrow = arrow(length = unit(0.015, "npc"))) + scale_fill_manual(values = wes_palette("FantasticFox1",n =3)) +
    theme_minimal() +
    theme(plot.title = element_text(color="black", size=14, family =""), plot.subtitle = element_text(color="black", size=12, family ="")) +
    theme(legend.title = element_text(color = "black", size = 8), legend.text = element_text(color = "black", size = 8), legend.position = c(0.5, 0), legend.justification = c(0.5,0.75), legend.direction = "horizontal") +
  theme(legend.background = element_rect(linetype = 1, size = 0.3, colour = 1)) +
    labs(y= input$data2, x = input$data1) + 
    scale_y_continuous(labels = scales::percent) +
  scale_x_continuous(labels = scales::percent)

})
#position=position_jitter(width=.005,height=0.005)

```



Über das Projekt {data-orientation=rows}
=======================================================================


Über mich {.sidebar}
-----------------------------------------------------------------------
```{r}

tags$style(type='text/css', "
h3{font-size: 12px;line-height: 13
px}")
```

### Author

***


```{r, echo= FALSE ,out.width = '60%', fig.align="center", out.extra='style="border-radius: 100px;margin-right: 15%;margin-left: 15%;"'}

img1 <- "Testbild.png"
knitr::include_graphics(img1)
 
```

***

FitzFritz

*** 

<a href="https://twitter.com/fitzfritzdata" class="fa fa-twitter" style="color: grey;"></a><a href="https://github.com/fitz-fritz" class="fa fa-github" style="color: grey;"></a>


*** 

Disclaimer: Für Richtigkeit, Vollständigkeit und Aktualität kann keine Haftung übernommen werden. 


###  Author{.mobile}


FitzFritz

*** 

<a href="https://twitter.com/fitzfritzdata" class="fa fa-twitter" style="color: grey;" ></a>

*** 

Disclaimer: Für Richtigkeit, Vollständigkeit und Aktualität kann keine Haftung übernommen werden. 





Column {style = "height=100pc"}
-----------------------------------------------------------------------

### Projekthintergrund S-Monitor {data-width=400}

Weil's um mehr als Geld geht. Oder auch nicht!

Die deutschen Sparkassen verwalten Kundeneinlagen von knapp 1.100 Mrd. EUR, was einem Marktanteil von knapp 31% entspricht. (Zum Vergleich Genossenschaftsbanken und Großbanken weisen einen Marktanteil von knapp 22% respektive 21% auf.)$^{1}$ Damit sind die Sparkassen mit deutlichen Abstand Marktführer in Deutschland. Sparkassen erscheinen nach außen oftmals als einheitliche Bank, dennoch unterscheiden sich die lokalen Institute deutlich in ihrer Wirtschaftlichkeit.

Dieses Dashboard beleuchtet die aktuelle Ergebnissituation der baden-württembergischen Sparkassen und stellt die Lage der Institute transparent dar. Meines Wissens ist dies das erste Dashboard, dass die Ergebnissituation eines Verbandes auf Einzelinstitutesebene umfassend zur Verfügung stellt.


***

1 Janßen, I. (2021, 1. Juni). Betrieb & Banksteuerung BBL_Geschäfts- und Marktanteilsentwicklung 2020. Sparkassenzeitung. ht<span>tps://www.sparkassenzeitung.de/betrieb-banksteuerung/bblgeschaefts-und-marktanteilsentwicklung-2020-rekordwachstum-bei-krediten

```{r}


```


### Methodik und Vorgehen {data-width=400}

Die Darstellung des Geschäftsgebietes basiert auf Angaben der Sparkassen, sowie Geo-Daten aus Google Maps. Das zugrundelegende Kartenmaterial basiert auf dem ESRI Shapefile VG250 Gemeindegrenzen.

Zur Analyse der Ergebnissituation wurden die Jahresabschlüsse der Institute mittels einer selbstentwickelten Bilanzanalyse automatisiert ausgelesen. Die Kennzahlen setzen sich aus den entsprechenden GuV-Positionen der Jahresabschlüsse zusammen und wurden zwecks Vergleichbarkeit über die Bilanzsummen der Institute normiert.

Für die Erstellung wurde die Statistiksprache R verwendet. Eine Reihe von Erweiterung wurden zur Erstellung dieser Seite verwendet. Nachfolgend die Übersicht der wichtigsten genutzten Erweiterungen.

***

R Core Team (2020). R: A language and environment for statistical
  computing. R Foundation for Statistical Computing, Vienna, Austria.
  URL  ht<span>tps://www.R-project.org/.
  
RStudio Team (2020). RStudio: Integrated Development for R. RStudio, PBC, Boston, MA URL  ht<span>tp://www.rstudio.com/.

JJ Allaire and Yihui Xie and Jonathan McPherson and Javier Luraschi
  and Kevin Ushey and Aron Atkins and Hadley Wickham and Joe Cheng and
  Winston Chang and Richard Iannone (2021). rmarkdown: Dynamic
  Documents for R. R package version 2.7. URL
  ht<span>tps://rmarkdown.rstudio.com.
  
Winston Chang, Joe Cheng, JJ Allaire, Carson Sievert, Barret
  Schloerke, Yihui Xie, Jeff Allen, Jonathan McPherson, Alan Dipert and
  Barbara Borges (2021). shiny: Web Application Framework for R. R
  package version 1.6.0. ht<span>tps://CRAN.R-project.org/package=shiny
  
David Gohel and Panagiotis Skintzos (2021). ggiraph: Make 'ggplot2'
  Graphics Interactive. R package version 0.7.10.
  ht<span>tps://CRAN.R-project.org/package=ggiraph
  
Richard Iannone, JJ Allaire and Barbara Borges (2020). flexdashboard:
  R Markdown Format for Flexible Dashboards. R package version 0.5.2.
  ht<span>tps://CRAN.R-project.org/package=flexdashboard

Pebesma, E., 2018. Simple Features for R: Standardized Support for
  Spatial Vector Data. The R Journal 10 (1), 439-446,
  ht<span>tps://doi.org/10.32614/RJ-2018-009
  
H. Wickham. ggplot2: Elegant Graphics for Data Analysis.
  Springer-Verlag New York, 2016.
  